【裁判字號】    89,交簡上,45
【裁判日期】    890324
【裁判案由】    公共危險
【裁判全文】
臺灣桃園地方法院刑事判決                        八十九年度交簡上字第四五號
    上  訴  人
    即  被  告  甲○○
    原名王金木）      設苗栗.
右上訴人因公共危險案件，不服台灣桃園地方法院中壢簡易庭八十九年度壢交簡字第
二五二號中華民國八十九年三月二十四日第一審判決（聲請簡易判決處刑案號：台灣
桃園地方法院檢察署八十九年度偵字第一六八四號），提起上訴，本院管轄之第二審
地方法院合議庭判決如左：
        主  文
上訴駁回。
甲○○緩刑參年。
        事  實
一、甲○○（原名王金木）無犯罪前科。甲○○明知汽車駕駛人服用酒類後不能安全
    駕駛動力交通工具者，不得駕車，猶於民國八十九年一月十九日晚上七時許在桃
    園縣楊梅鎮埔心某處飲酒後，已不勝酒力無法為安全駕駛交通工具之狀態下，仍
    於當晚八時二十五分許自行駕駛車號Ｖ三－二七八三號自用小客車沿桃園縣中壢
    市○○路內側車道，以時速八十公里之速度，由新屋往市區方向行駛，於當晚九
    時三十分許行經中壢市○○路與中原路有號誌正常運作之交岔路口時，適對向車
    道之乙○○駕駛車號ＫＣ－六六五八號自用小客車往新屋方向駛至該岔路口欲左
    轉至中原路而暫停於往新屋方向內側車道上，而甲○○因飲酒過量致判斷力、操
    控車輛之能力均劣於平時未飲酒時之狀況，竟疏未注意車前動態，迨發現時已煞
    避不及，不慎撞上該車，幸僅甲○○肩膀受輕微挫傷，而甲○○於肇事後立即打
    電話報警到場處理，經警將甲○○帶回桃園縣警察局中壢分局中壢派出所檢測其
    呼氣酒精濃度值達每公升酒精濃度○點九一毫克而查獲上情。
二、案經桃園縣警察局中壢分局報請台灣桃園地方法院檢察署檢察官偵查聲請簡易判
    決處刑。
        理  由
一、訊據被告甲○○對於右揭時地飲酒後，駕車在中壢市○○路與中原路口撞及證人
    乙○○駕駛之ＫＣ－六六五八號自用小客車及經警檢測其呼氣酒精濃度其呼氣酒
    精值為○‧九一ＭＧ／Ｌ等事實固直承不諱。然否認有公共危險犯行，辯稱「：
    我酒後駕車是不對，不過當初通過路口時是乙○○的車從路旁開過來左轉，我閃
    避不及才撞上，我沒有神智不清：」等語，經查被告於八十九年一月十九日晚上
    九時三十分許駕駛Ｖ三－二七八三號自用小客車沿中壢市○○路往市區方向駛至
    中正路與中原路口時撞及欲左轉中原路而停在該岔路口之對向車道內側車道之證
    人乙○○駕駛之ＫＣ－六六五八號小客車之情，已據證人乙○○於警訊、本院調
    查時指述綦詳，並有舉發違反道路交通管理事件通知單（影本）、道路交通事故
    調查報告表；次查，被告行經前揭肇事路段時，時速達每小時八十公里，此為被
    告所自承，而前揭肇事路段之行車速率限制為時速四十公里以下，又事發當時係
    天候陰，夜間有照明，路面乾燥、道路無障礙物且視距良好等情，亦有右述卷附
    事故調查報告表所載可按，再查，事發後經警測試結果，被告吐氣所含酒精成份
    高達每公升０‧九一毫克乙節，並有酒精濃度測定單一紙存卷足證。依照交通部
    運輸研究所七十九年八月對駕駛人行為之研究（酒醉駕車對駕駛行為之分析研究
    ）指出，吐氣每公升酒精含量零點二五mg等於血液中酒精濃度（Blood Alcohol
    Concen- tration簡稱BAC)百分之零點零五（亦即每100ml血液中含50mg酒精)，
    而（１）BAC到達百分之0.03至百分之0.05時，對駕駛能力之影響為：多數駕駛
    人心境逐漸幻不定、視覺與反應靈敏性減弱、對速度及距離的判斷力差。對心理
    行為之影響為：觀察力逐漸欠缺、心情漸趨輕鬆、自信心增加、多話、精神狀態
    處於陶醉感。（２）BAC到達百分之0.05至百分之0.08時，對駕駛能力之影響為
    ：反應遲純、駕駛能力受損、遲而不決或決而不行。對心理行為之影響為：情緒
    鬆弛、感情與行為趨向誇張、肌肉不協調、精神處於興奮狀態。（３）BAC到達
    百分之0.0 8至百分之0.15時，對駕駛能力之影響為：判斷力嚴重受到影響、能
    與精神協調受損、駕駛之體能困難增加。對心理行為之影響為：產生情緒異常現
    象、步伐不平穩、言語不清、反應惡劣、記憶及判斷力受損、精神處於錯亂狀態
    。（４）超過百分之0.5，對駕駛人能力之影響為：無法開車。對心理行為之影
    響為：爛醉如泥、失去知覺可能致死、精神處於昏睡狀態。飲酒後吐氣０‧五五
    Mg/L相當於BAC百分之0.11，參酌上開說明，其判斷力、精神協調及駕駛體能、
    精神狀態等綜合判斷，已明顯達於不能安全駕駛程度。本件被告查獲時吐氣所含
    酒精成份既高達○．九一毫克，猶超過○‧五五毫克甚多，且被告在速限四十公
    里之路段竟貿然以時速八十公里之速度驅車通過岔路口，並撞及停在對向車道內
    側車道欲左轉中原路之證人乙○○駕駛之ＫＣ－六六五八號小客車，可知被告因
    飲酒所引起之生理作用確已達無法正常辨識車前狀況及操控汽車機械，而不能安
    全駕駛動力交通工具之狀態，況證人即到場負責處理本件車禍現場之警員丙○○
    於八十九年九月五日本院調查時亦證述「：神智算清醒：帶回派出所能回答問題
    ，不過反應比慢：」等詞，是被告上開辯解顯係卸責之詞，不足採信，被告有服
    用酒類以致不能安全駕駛動力交通工具而駕駛之事實堪可認定。
二、核被告所為係犯刑法第一百八十五條之三之公共危險罪。原審因認被告犯上開之
    罪，爰引刑法第一百八十五條之三、第四十一條、罰金罰鍰提高標準條例第二條
    等規定，並審酌被告犯罪動機、目的、所生危害等一切情狀，量處有期徒刑三月
    ，並諭知易科罰金之折算標準，經核認事用法尚無違誤、量刑亦屬適當，上訴人
    空言指摘原判決不當，查無理由，上訴應予駁回。末查上訴人即被告前未曾受任
    何有期徒刑以上刑之宣告，有臺灣高等法院被告全國前案紀錄表在卷可按，被告
    飲酒後任意駕車超速行駛對於其他車輛之安全威脅極大，固屬不該，惟肇事後立
    即報警並留在現場等候警察到場處理，本件車禍僅上訴人之肩膀受輕微挫傷，犯
    後亦賠償證人乙○○因本件車禍造成之車損，已與證人乙○○達成和解，有桃園
    縣中壢市調解委員會調解書影本足稽，上訴人經此科刑教訓，當已知所警惕，信
    無再犯之虞，本院認所宣告之刑以暫不執行為適當，爰併予宣告緩刑三年，以勵
    自新。
據上論斷，應依刑事訴訟法第四百五十五條之一第三項、第三百六十八條，刑法第七
十四條第一款，判決如主文。
本案經檢察官呂理銘到庭執行職務。
中      華      民      國    八十九    年     十一     月      三      日
                                     臺灣桃園地方法院刑事第五庭
                                         審判長法  官    范 清 銘
                                               法  官    黃 雅 芬
                                               法  官    林 婷 立
右正本證明與原本無異。
不得上訴。
                                                書記官    黃 子 祝
中        華        民        國   八十九   年   十一   月    六    日
附錄法條：
刑法第一百八十五條之三：
服用毒品、麻醉藥品、酒類或其他相類之物，不能安全駕駛動力交通工具而駕駛者，
處一年以下有期徒刑、拘役或三萬元以下罰金。


司法院資訊處製作；財團法人民間司法改革基金會備份。
